---
title: "ATFL"
output: 
  html_document:
    theme: flatly
runtime: shiny
---

```{r setup, include=FALSE}
#knitr::opts_chunk$set(echo = FALSE,
    #               message = FALSE,
    #              Warning = FALSE)
```

# BASE

## Загружаем библиотеки и данные

```{r}
library("forecast")
library("lmtest")
library("tseries")
library("vars")
library("urca")
library("strucchange")
library(tidyverse)


library("TSA")


data <-read.csv("C:/Users/User/Downloads/Seminar 5-6/Russtockdaily.txt", sep='\t', dec=',')
data = data$AFLT
data = data %>%
  na.omit()
```

### Исходный ряд

```{r}
d0<-data
plot(d0)


```

### Логарфированный ряд

```{r}
d0<-log(d0)
plot(d0)
```

Наблюдаем 1 значимый

```{r}
Pacf(d0)
```

## Формируем Лаги

```{r}
#ARMA
library("TSA")

plot(d0)
d1<-diff(d0, differences=1)
eacf(d1)

modelARMA<-Arima(d0, c(1,1,0), include.constant=TRUE, method = c("CSS-ML"))
coeftest(modelARMA)
summary(modelARMA)
Acf(residuals(modelARMA))
Box.test(residuals(modelARMA), lag = 6, type = c("Ljung-Box"), fitdf = 0)
forecast_ARMA<-forecast(modelARMA, h=600)
plot(forecast_ARMA)



#GARCH
library("rugarch")


Pacf(d1^2, 100)
spec = ugarchspec(variance.model = list(model = 'sGARCH',garchOrder = c(1, 1)), mean.model = list(armaOrder = c(0, 0), include.mean = TRUE, archm = FALSE), distribution.model = "norm")
garch.fit = ugarchfit(spec, d1)
garch.fit 
coef(garch.fit)

Acf(residuals(garch.fit))
Acf(residuals(garch.fit)^2)
Acf(residuals(garch.fit, standardize="TRUE"))
Acf(residuals(garch.fit, standardize="TRUE")^2)




#d1 ????????????????? ?? ?????????? ????????????? (?? ARCH-??????)
d1adj<-d1/garch.fit@fit$sigma*sd(residuals(garch.fit))
plot(d1adj)

ur.df(d0, type="drift", lags = 1, 
      selectlags = "Fixed")

d1<-diff(d0, differences=1)

plot(d1)

```

Наблюдаем 4 значимый

```{r}
Pacf(d1)
```

## ARMA [4,1]

```{r}
modelARMA<-Arima(d0, c(1,1,0), include.constant=TRUE, method = c("CSS-ML"))
coeftest(modelARMA)
summary(modelARMA)
Acf(residuals(modelARMA))

```

### TEST Ljung-Box

```{r}
Box.test(residuals(modelARMA), lag = 2, type = c("Ljung-Box"), fitdf = 1)
```

### Предсказание

```{r}
forecast_ARMA<-forecast(modelARMA, h=100)
plot(forecast_ARMA)
```

```{r}
d1_l1 <- c(0,d1[1:length(d1)-1])
d1_l2 <- c(0,0,d1[2:length(d1)-2])
```

# TESTS

## F TESTS

### SupF test

```{r}
#Sup-F test (supWald)
stat <- Fstats(d1 ~ d1_l1, from = 0.1, to = NULL)
plot(stat, alpha = 0.01)
lines(breakpoints(stat))
a<-breakpoints(stat)
a$breakpoints
sctest(stat, type = "supF")
```

Максимальное значение (при t=785) больше критического, вероятен структурный разрыв, вероятность ошибки низкая.

### AVE F TEST

-   <div>

    ```{r}
    #Ave-F test (supWald)
    stat <- Fstats(d1 ~ d1_l1, from = 0.2, to = NULL)
    plot(stat, alpha = 0.01, aveF=TRUE)
    sctest(stat, type = "aveF")

    ```

    </div>

Пунктирное значение -- фактическое значение ave-f

Красное значение -- критическое значение с 1% вероятностью для ave-f

Вероятность ошибки примерно такая же, как и у sup-f

## CUSUM AND MOSUM

```{r include=FALSE}
#OLS-CUSUM ???????
fit <- Arima(d1, c(1,0,0), include.constant=TRUE, method = c("CSS"))
e <- residuals(fit)
sigma <- sqrt(fit$sigma2)
n <- length(d1)
cs <- cumsum(e)/(sigma*n^0.5)


require(strucchange)
retval <- list()
retval$coefficients <- coef(fit)
retval$sigma <- sigma
retval$process <- cs
retval$type.name <- "OLS-based CUSUM test"
retval$lim.process <- "Brownian bridge"
'retval$datatsp <- tsp(x)'
class(retval) <- c("efp")
plot(retval, alpha = 0.1)
sctest(retval)
```

### OLS-CUSUM

```{r}
# OLS-CUSUM   strucchange
datay <- data.frame(d1, d1_l1, d1_l2)
colnames(datay) <- c("y", "ylag1", "ylag2")
stat <- efp(y ~ ylag1,  type = "OLS-CUSUM", data = datay)
plot(stat, alpha = 0.1, functional = NULL)
sctest(stat)

```

Структурного разрыва нет

```{r}
which.min(stat$process)

```

MIN

### Rec-CUSUM

```{r}
#Recursive-CUSUM   strucchange
stat <- efp(y ~ ylag1,  type = "Rec-CUSUM", data = datay)
plot(stat)

```

### OLS-MOSUM h = 0.5

```{r}
#OLS/Rec-MOSUM   strucchange
stat <- efp(y ~ ylag1,  type = "OLS-MOSUM", h=0.5, data = datay)
plot(stat)
```

### REC-MOSUN h = 0.5

```{r}
stat <- efp(y ~ ylag1,  type = "Rec-MOSUM", h=0.5, data = datay)
plot(stat)
```

## RE/ME

### RE

```{r}
#empirical fluctuation process - estimates-based processes
#stat <- efp(y ~ ylag1,  type = "RE", data = datay)
#plot(stat)
```

RE тест почему то не запускается

### ME h=0.5

```{r}
stat <- efSp(y ~ ylag1,  type = "ME",h=0.5, data = datay)
plot(stat)
```

## SCORE CUSUM/MOSUM

### CUSUM

```{r}
stat <- efp(y ~ ylag1,  type = "Score-CUSUM", data = datay)
plot(stat)

```

### MOSUM

```{r}
stat <- efp(y ~ ylag1,  type = "Score-MOSUM", h=0.5, data = datay)
plot(stat)
sctest(stat)

```

Видим разрыв

## M-fluctuation process (Частичные структурные разрывы)

```{r}

datay <- data.frame(d1, d1_l1)
colnames(datay) <- c("y", "ylag1")
stat <- gefp(y ~ ylag1, data = datay)
plot(stat, alpha = 0.1)
sctest(stat)
```

Не наблюдается структурного разрыва.

### RE TEST (+LAGS)

```{r}
datay <- data.frame(d1, d1_l1, d1_l2)
colnames(datay) <- c("y", "ylag1", "ylag2")
stat <- efp(y ~ ylag1+ ylag2,  type = "RE", data = datay)
plot(stat, alpha = 0.05, functional = NULL)
sctest(stat)
```

### ME test (moving estimates) (+LAGS)

```{r}
# ME
datay <- data.frame(d1, d1_l1, d1_l2)
colnames(datay) <- c("y", "ylag1", "ylag2")
stat <- efp(y ~ ylag1+ylag2,  type = "ME",h=0.5, data = datay)
plot(stat, alpha = 0.1, functional = NULL)
sctest(stat)
```

## Partial SB xlag

```{r SB}
#partial SB xlag1
datay <- data.frame(d1, d1_l1, d1_l2)
colnames(datay) <- c("y", "ylag1", "ylag2")
stat <- gefp(y ~ ylag1+ylag2, data = datay, parm = "ylag2")
plot(stat, alpha = 0.05)



```

```{r}
stat <- gefp(y ~ ylag1+ylag2, data = datay, parm = "ylag1")
plot(stat, alpha = 0.1)

sctest(stat)
k<-which.max(stat$process)
model_noSB<-lm(d1 ~ d1_l1)
summary(model_noSB)
model_noSB_Arima<-Arima(d0,c(1,1,0))


```

    d1_l1after<-c(rep(0,189), d1_l1[190:210])
    d1_l1before<-c(d1_l1[1:189], rep(0,21))

```{r}
d1_l1after<-c(rep(0,3506), d1_l1[3507:4290])
d1_l1before<-c(d1_l1[1:3505], rep(0,785))
model<-lm(d1 ~ d1_l1)
```

### TEST Ljung-Box

```{r}
data <-read.csv("C:/Users/User/Downloads/Seminar 5-6/Russtockdaily.txt", sep='\t', dec=',')

b1<-3825+1

d0<-data$AFLT[seq(b1,e+1)]
d0<-log(d0)
plot(d0)

Pacf(d0)
ur.df(d0, type="drift", lags = 1, 
      selectlags = "Fixed")

d1<-diff(d0, differences=1)
Pacf(d1)
ur.df(d1, type="drift", lags = 1, 
      selectlags = "Fixed")

modelARMA_SB<-Arima(d0, c(1,1,0), include.constant=TRUE, method = c("CSS-ML"))
coeftest(modelARMA_SB)
summary(modelARMA_SB)
Acf(residuals(modelARMA_SB))
Box.test(residuals(modelARMA_SB), lag = 6, type = c("Ljung-Box"), fitdf = 1)
  forecast_ARMA_SB<-forecast(modelARMA_SB, h=20)
plot(forecast_ARMA_SB)
forecast_ARMA_SB
write.csv(forecast_ARMA_SB, "C:/Users/User/YandexDisk/Time Series/Lab 3/forecast.txt")


```

```{r}
model1<-lm(d1 ~ d1_l1before+d1_l1after)
Box.test(residuals(model1),  lag = 5, type = c("Ljung-Box"), fitdf = 1)
```

```{r}
#forecasting based on the linear model is conducted via simulations in Excel or here via the loops 

summary(model)
summary(model_noSB)


```

```{r}
#partial SB ?????????
stat <- gefp(y ~ ylag1, data = datay, parm = 1)
plot(stat, alpha = 0.1)
sctest(stat)
```

## BAI PERRON

```{r}
'Bai Perron'
d1<-ts(d1, start=1)
d1_l1 <- c(0,d1[1:length(d1)-1])
stat <- breakpoints(d1 ~ d1_l1)
summary(stat)
plot(stat)
## compute breakdates corresponding to the
## breakpoints of minimum BIC segmentation
breakdates(stat)


```

Нет точек разрыва , т.к. минимальный BIC на нуле

```{r eval=FALSE, include=FALSE}
## confidence intervals
ci <- confint(stat)
breakdates(ci)
ci
plot(d1)
lines(ci)
```

# NENUSHNO

```{r}
x1 <- arima.sim(model = list(order = c(1,0,0), ar = 0.5), n = 100)*0.02+0.03
x2 <- arima.sim(model = list(order = c(1,0,0), ar = 0.5), n = 100)*0.02-0.03
x <- ts(c(x1, x2))
plot(x)
x_l1 <- c(0,x[1:length(x)-1])
x_l2 <- c(0,0,x[2:length(x)-2])

x1


```

```{r}

#Sup-F test (supWald)
stat <- Fstats(x ~ x_l1, from = 0.1, to = NULL)
plot(stat, alpha = 0.01)
lines(breakpoints(stat))
a<-breakpoints(stat)
a$breakpoints
sctest(stat, type = "supF")
```

## CUSUM + RE

### #OLS-CUSUM strucchange

```{r}
datax <- data.frame(x, x_l1, x_l2)
datay <- data.frame(d1, d1_l1, d1_l2)
colnames(datax) <- c("x", "xlag1", "xlag2")
stat <- efp(x ~ xlag1, type = "OLS-CUSUM", data = datax)
plot(stat, alpha = 0.1)
sctest(stat)
which.max(stat$process)

```

### #Rec-CUSUM strucchange

```{r}

stat <- efp(x ~ xlag1, type = "Rec-CUSUM", data = datax)
plot(stat, alpha = 0.1)
sctest(stat)


```

### #RE strucchange

```{r}
stat <- efp(x ~ xlag1, type = "RE", data = datax)
plot(stat, alpha = 0.1, functional=NULL)
sctest(stat)

```

## MOSUM + ME

### #OLS-MOSUM strucchange

```{r}







stat <- efp(x ~ xlag1, type = "OLS-MOSUM", h=0.5, data = datax)
plot(stat, alpha = 0.1)
sctest(stat)

```

### #Rec-MOSUM strucchange

```{r}
stat <- efp(x ~ xlag1, type = "Rec-MOSUM", h=0.5, data = datax)
plot(stat, alpha = 0.1)
sctest(stat)
```

### #ME strucchange

```{r}
stat <- efp(x ~ xlag1, type = "ME", h=0.5, data = datax)
plot(stat, alpha = 0.1, functional=NULL)
sctest(stat)
```

## ??? RE, ME

### #Score-CUSUM strucchange

```{r}
#Score-CUSUM strucchange
stat <- efp(x ~ xlag1, type = "Score-CUSUM", data = datax)
plot(stat, alpha = 0.1, functional=NULL)
sctest(stat)
```

### #Score-MOSUM strucchange

```{r}
#Score-MOSUM strucchange
stat <- efp(x ~ xlag1, type = "Score-MOSUM", h=0.5, data = datax)
plot(stat, alpha = 0.1, functional=NULL)
sctest(stat)

```

### #empirical M-fluctuation process - strucchange

```{r}

#empirical M-fluctuation process - strucchange
stat <- gefp(x ~ xlag1, data = datax)
plot(stat, alpha = 0.1, aggregate = FALSE)
plot(stat, alpha = 0.1)
sctest(stat)

```

## full versus partial SB

```{r}
#?????? full versus partial SB

x1 <- arima.sim(model = list(order = c(2,0,0), ar = c(0.5, 0.3)), n = 100)*0.02+0.07
x2 <- arima.sim(model = list(order = c(2,0,0), ar = c(0.5, 0.3)), n = 100)*0.02+0.01
x <- ts(c(x1, x2))
plot(x)
x_l1 <- c(0,x[1:length(x)-1])
x_l2 <- c(0,0,x[2:length(x)-2])
datax <- data.frame(x, x_l1, x_l2)
colnames(datax) <- c("x", "xlag1", "xlag2")

```

### #full SB xlag1

```{r}




stat <- gefp(x ~ xlag1+xlag2, data = datax)
plot(stat, alpha = 0.1)
sctest(stat)

```

### #partial SB xlag1

```{r}
stat <- gefp(x ~ xlag1+xlag2, data = datax, parm = "xlag1")
plot(stat, alpha = 0.1)
sctest(stat)

```

### #partial SB xlag2

```{r}
stat <- gefp(x ~ xlag1+xlag2, data = datax, parm = "xlag2")
plot(stat, alpha = 0.1)
sctest(stat)

```

### #partial SB ?????????

```{r}

stat <- gefp(x ~ xlag1+xlag2, data = datax, parm = 1)
plot(stat, alpha = 0.1)
sctest(stat)


```
